

### **Contacto**

Teléfono : 58932015

Correo electrónico : yilbertbenitez3011@gmail.com

Dirección:

Edificio 13 Esc D apart. 7 Micro 3, Abel Santamaría, Santiago de Cuba, Cuba

### **Idiomas**

• Español : idioma nativo

• Inglés : nivel intermedio

# **Aptitudes**

Autonomía
Capacidad de análisis
Gestión de proyectos
Trabajo en equipo
Desarrollo de software
Ciberseguridad
Diagnóstico de fallos

### Lenguajes de programación

- Python
- Iava
- Dart

#### Bases de datos

- MySQL
- PostgreSQL

# **Yilbert Benitez Barrios**

## INGENIERO INFORMÁTICO

## Perfil Profesional

Ingeniero en Informática recién graduado con experiencia en desarrollo de software y administración de sistemas. Competente en Java, Python y Dart, con participación en proyectos de aplicaciones web. Actualmente desarrollando una app para calcular el riesgo cardiovascular en mujeres con diabetes tipo 2 posmenopáusia. Enfocado en la resolución de problemas y el trabajo en equipo, con un fuerte interés en la innovación tecnológica.

## Formación académica

Licenciatura en ingeniería informática

2021-2024

Universidad de Oriente, Santiago de Cuba, sede Julio Antonio Mella, Facultad de Ingeniería en telecomunicaciones, informática y biomédica (FITIB)

# Experiencia laboral

#### Alumno ayudante

2022-2023

Universidad de Oriente, Santiago de Cuba

- Autosuperarse en los contenidos propios de la asignatura Fundamentos Físicos de la Informática
- Profundizar en los contenidos relacionados con las nuevas prácticas de laboratorio asistidas con teléfonos inteligentes
- Realizar las mediciones, el procesamiento estadístico e informe modelo correspondiente de dichas prácticas como parte de la preparación para enfrentar mi rol como Alumno Avudante
- Contribuir en las labores investigaciones relacionadas con internet de las cosas (IoT) con microprocesadores Arduino y ESP8266

#### **Practicante**

2022-2023

Empresa Xetid

 Ayudar en el login de una aplicacion para la empresa Ecoa57 mediante la tecnologia de flutter